臺灣高等法院臺中分院刑事判決
111年度上訴字第887號

上  訴  人  
即  被  告  廖健程



選任辯護人  魏光玄律師（法扶律師）
上列上訴人因違反毒品危害防制條例等案件，不服臺灣臺中地方
法院110年度訴字第966號中華民國111年2月8日第一審判決（起
訴案號：臺灣臺中地方檢察署110年度偵字第10431號；移送併辦
案號：110年度偵字第18671號），提起上訴，本院判決如下：
    主  文
上訴駁回。
    事  實
一、廖健程基於販賣第二級毒品甲基安非他命以營利之犯意，以
    其持用門號0000000000號ASUS廠牌行動電話作為聯絡工具，
    於附表編號1、3至9所示時間與湯有中利用通訊軟體WeChat
    或Line聯繫達成毒品交易合意後，旋於附表編號1、3至9所
    示地點碰面，親自交付甲基安非他命予湯有中，同時向湯有
    中收取販賣價金或提供兆豐國際商業銀行帳號00000000000
    號帳戶供湯有中匯入價金，而完成交易（詳細之販賣時間、
    地點、方式、販賣數量、價金均詳如附表編號1、3至9所示
    ）。
二、廖健程基於販賣第二級毒品甲基安非他命以營利及意圖為自
    己不法所有之詐欺取財犯意，以前開行動電話作為聯絡工具
    ，於附表編號2所示時間與陳國慶利用通訊軟體WeChat聯繫
    ，以附表編號2所示方式達成毒品交易合意及向陳國慶施用
    詐術後，廖健程旋於附表編號2所示地點與受陳國慶委託前
    來之莊明城碰面，廖健程交付甲基安非他命及裝入夾鏈袋冒
    充為海洛因之糖粉1包予莊明城，並向莊明城收取販賣價金
    （含詐欺款項），而完成交易（詳細之販賣時間、地點、方
    式、販賣數量、價金及詐欺方式、詐取金額均詳如附表編號
    2所示）。嗣經警對廖健程所持用前述門號行動電話實施通
    訊監察，並對其位於臺中市○○區○○○街00號住所執行搜索，
    扣得上開行動電話1支，而循線查獲上情。
三、案經臺灣臺中地方檢察署檢察官指揮臺中市政府警察局刑事
    警察大隊偵查後起訴。
    理  由
壹、證據能力之說明：
    本件認定事實所引用之卷內所有卷證資料（包含人證、物證
    、書證），並無證據證明係公務員違背法定程序所取得，與
    本案事實亦有自然之關連性，檢察官、上訴人即被告廖健程
    （以下稱被告）及辯護人於準備程序迄至本案言詞辯論終結
    ，均不爭執該等卷證之證據能力或曾提出關於證據能力之聲
    明異議，且卷內之傳聞書證，亦無刑事訴訟法第159條之4之
    顯有不可信之情況或其他不得作為證據之情形，本院認引為
    證據為適當，是依刑事訴訟法第159條之4、之5等規定，下
    述認定事實所引用之證據方法均有證據能力。
貳、認定犯罪事實所憑之證據及理由：
一、上開犯罪事實，業經被告於偵查、原審及本院審理時均坦承
    不諱（見偵字第10431號卷第415至417頁，原審卷①第335頁
    、卷②第170頁，本院卷第66頁、第119頁、第192頁），核與
    證人湯有中、陳國慶、莊明城證述情節相符（見偵字第1043
    1號卷第155至167頁、第215至217頁、第294頁、第339至341
    頁、第389至397頁），復有湯有中指認犯罪嫌疑人紀錄表、
    陳國慶指認犯罪嫌疑人紀錄表、莊明城指認犯罪嫌疑人紀錄
    表、臺灣臺中地方法院110年聲監字第34號通訊監察書、翻
    拍行動電話通訊軟體WeChat暱稱「傻強不是真的傻」首頁畫
    面相片、門號0000000000號行動電話於109年9月26日至110
    年3月24日通聯紀錄、湯有中持用門號0000000000號於109年
    9月26日至110年3月24日通聯紀錄、通訊軟體WeChat暱稱「
    傻強不是真的傻」與暱稱「KIM」於109年8月24日13時57分
    至23時28分對話紀錄、通訊軟體WeChat暱稱「傻強不是真的
    傻」與暱稱「chin kuo ching」於109年8月30日16時39分至
    23時7分對話紀錄、通訊軟體LINE暱稱「Chin Kuo Ching(陳
    國慶)」首頁及大頭照、通訊軟體WeChat暱稱「傻強不是真
    的傻」與暱稱「KIM」於109年9月6日9時6分至14時33分對話
    紀錄、通訊軟體WeChat暱稱「傻強不是真的傻」與暱稱「KI
    M」於109年9月15日12時25分至20時52分對話紀錄、通訊軟
    體WeChat暱稱「傻強不是真的傻」與暱稱「KIM」於109年9
    月23日10時57分至16時53分對話紀錄、兆豐國際商業銀行帳
    號00000000000號帳戶客戶基本資料表及客戶存款往來交易
    明細表、翻拍湯有中行動電話通訊軟體LINE與暱稱「廖健程
    」於110年1月25日通聯紀錄、臺中市政府警察局刑事警察大
    隊搜索扣押筆錄及扣押物品目錄表、扣案物相片在卷可稽，
    暨門號0000000000號ASUS廠牌行動電話1支扣案可佐。綜上
    ，被告自白核與事實相符，而可採信。　　　　
二、公訴意旨雖認犯罪事實欄二有關被告與證人陳國慶約定交易
    海洛因，被告實際交付糖粉予證人莊明城部分，因被告「主
    觀上以為該包糖粉是海洛因」，故被告此部分應係基於販賣
    第一級毒品之犯意，而涉犯毒品危害防制條例第4條第6項、
    第1項之販賣第一級毒品未遂罪嫌云云。然訊據被告否認有
    何販賣第一級毒品海洛因犯行，辯稱：一開始就知道海洛因
    是假的，賣糖粉給陳國慶就是要騙他等語。經查： 
  ㈠證人陳國慶固於偵訊證稱：其與被告對話中提到「一公」就
    是安非他命、「一母」就是海洛因，但被告所交付之所謂海
    洛因都是糖，該次買到的甲基安非他命是真的，但海洛因是
    假的等語（見偵字第10431號卷第393頁），然單憑上開證人
    證述，尚無從證明被告於交付前，其主觀上係誤認該包粉末
    即是海洛因毒品。
  ㈡再參酌卷附通訊軟體WeChat暱稱「傻強不是真的傻」（即被
    告，下以A代表）與暱稱「chin kuo ching」（即證人陳國
    慶，下以B代表）於109年8月30日16時39分至23時7分對話紀
    錄所示：「A：有小姐可叫，昨晚去中壢找的。」、「A：通
    話15秒。」、「A：通話1分30秒。」、「B：一公一母。」
    、「B：通話4分47秒。」、「B：如何。」、「A：你叫目鏡
    跑一趟啦。」、「B：老地方嗎。」、「A：豐原。」、「B
    ：我問一下。」、「A：換體諒我一次啦。」、「B：豐原交
    流道。」、「A：嗯。」、「B：好他現在過去了，他到那之
    後我再打給你再過去，OK吧。」、「B：一公一母喔，知道
    啦？」、「A：嗯。」、「B：等他到了我再打電話給你了！
    他已經出門了。」、「A：嗯。」、「B：記得提醒他回來時
    要藏好，那齒的天天的。」、「A：嗯。」、「B：他在瑞豐
    加油站那到了。」、「B：通話07秒。」（見偵字第10431號
    卷第104至105頁）。上開對話亦僅可見證人陳國慶要求交易
    「一公一母」亦即甲基安非他命及海洛因，而被告表示應允
    等情，而被告既有意詐欺，自不會於通訊中道破實情，是上
    開對話紀錄亦無從證明被告「主觀上確有販賣第一級毒品海
    洛因之犯意」。再參以被告、證人陳國慶於上開交易後翌日
    即於109年8月31日對話紀錄所示：「B：這個女生一點味道
    也沒有！你自己感覺有味道嗎？」、「B：照理說我已經很
    久沒有碰女生了，照理說只要一點點就能感覺到味道了，可
    是一點也沒有女人味！」、「A：等等打給你，不方便。」
    、「B：我要二男生。」、「A：OK。」（見偵字第10426號
    卷第105頁），證人陳國慶向被告質問海洛因無味道時，被
    告竟無懷疑或驚訝之反應，核與被告所辯其自始即知悉要以
    糖粉冒充海洛因等情較為相符，此外，檢察官亦未提出其他
    證據證明被告係基於販賣海洛因之犯意而誤將實非海洛因之
    糖粉交予證人莊明城。是依「罪證有疑，利於被告」之證據
    法則，應從被告有利之認定。綜上所述，檢察官所提事證，
    尚有合理懷疑空間存在，不足使所指被告販賣第一級毒品犯
    行達於無所懷疑，而得確信為真實之程度。依現存事證，僅
    足以認定被告以糖粉冒充海洛因詐騙證人陳國慶得逞。
三、被告與本案購買毒品之人即湯有中、陳國慶等人既非至親，
    亦無特殊情誼，如於買賣之過程無從中賺取差價或投機貪圖
    小利，自無必要甘冒觸犯刑罰之高度風險而無償幫助他人取
    得毒品，且被告販賣毒品之行為，均屬有償行為，其販賣毒
    品甲基安非他命可賺取自己施用的量，業據其自承在卷（見
    聲羈字第175號卷第18頁），是被告確係基於營利之意圖而
    為上開販賣甲基安非他命毒品之行為。　
參、論罪之說明：　　
一、核被告就犯罪事實欄一即附表編號1、3至9所為，均係犯毒
    品危害防制條例第4條第2項之販賣第二級毒品罪；犯罪事實
    欄二即附表編號2所為，係犯毒品危害防制條例第4條第2項
    之販賣第二級毒品罪、刑法第339條第1項之詐欺取財罪，公
    訴意旨認為被告涉犯販賣第一級毒品未遂罪嫌，尚有未洽，
    惟其起訴之基本社會事實同一，且本院已當庭告知上述罪名
    供檢察官、被告及辯護人為攻擊、防禦，故依法變更起訴法
    條。被告各次因販賣而持有第二級毒品之低度行為，應為販
    賣之高度行為所吸收，均不另論罪。
二、被告就犯罪事實欄二所示部分，係以一行為同時觸犯販賣第
    二級毒品罪、詐欺取財罪，為想像競合犯，依刑法第55條前
    段規定，從一重之販賣第二級毒品罪處斷；所犯上開9次販
    賣第二級毒品罪，犯意各別，行為不同，應予分論併罰。　
三、被告前因施用毒品案件，先後經臺灣臺中地方法院107年度
    豐簡字第117號、108年度豐簡字第71號判決判處有期徒刑4
    月、5月確定，並經同院108年度聲字第1531號裁定定應執行
    有期徒刑8月確定，於109年2月24日徒刑執行完畢等情，有臺
    灣高等法院被告前案紀錄表在卷可稽，其於有期徒刑執行完
    畢後，5年內故意再犯附表所示有期徒刑以上之各罪，均為
    累犯，且考量被告所犯前案為違反毒品危害防制條例之施用
    毒品案件，其將戕害自身之毒癮擴散予他人，惡化治安嚴重
    ，與本案相關連性高，足認其對刑罰反應力薄弱，參酌司法
    院釋字第775號大法官解釋意旨，除最重本刑為無期徒刑，
    依法不得加重外，其餘部分依刑法第47條第1項加重其刑。
四、被告於偵查及歷次審判中就其販賣第二級毒品犯行均自白犯
    罪，業如前述，應依毒品危害防制條例第17條第2項規定，
    均減輕其刑。　
五、按毒品危害防制條例第17條第1項所稱「供出毒品來源」，
    依該條項文義及立法目的解釋，係指供出與其所犯罪有關之
    「本案毒品來源」而言，若被告所供出之毒品來源與其所犯
    之本案無關，而係另案犯罪之毒品來源，縱警方因而查獲他
    案之正犯或共犯，祇能就其所犯另案依上述規定減輕或免除
    其刑，尚不能就與其供出毒品來源無關之本案予以減輕或免
    除其刑。又所稱「毒品來源」，係指被告原持有供己犯同條
    項所列之罪之毒品源自何人之謂，亦即須所供出之毒品來源
    ，與其被訴之各該違反毒品危害防制條例犯行有直接關聯者
    ，始得適用上開規定減免其刑，並非漫無限制。查：
  ㈠被告於109年11月4日因另涉毒品案為警搜索，翌日警詢中即
    供稱：於109年10月12日16時許在臺中市○○區○○○街00號住所
    向何建霆購買1小包甲基安非他命等語，且員警自被告之行
    動電話發現有多筆被告與何建霆（暱稱「米蟲」）之WeChat
    對話紀錄涉及毒品交易，遂向法院聲請搜索票而查緝何建霆
    到案，嗣何建霆經檢察官起訴「有於109年10月12日、109年
    10月15日販賣甲基安非他命予被告犯行」等情，有本案起訴
    書及臺中市政府警察局刑事警察大隊110年10月25日中市警
    刑科字第1100039936函暨員警職務報告、被告警詢筆錄在卷
    可稽（見原審卷②第29至45頁）。是檢警確因被告供出甲基
    安非他命來源因而查獲上手何建霆，參照上開說明，足認被
    告上開所供甲基安非他命毒品來源，與其被訴附表編號6、7
    （販賣時間於109年11月間）之犯行有直接關聯，爰依毒品
    危害防制條例第17條第1項規定，均遞減輕其刑。至於附表
    編號1至5被告販賣甲基安非他命時間係在其上開向何建霆購
    入甲基安非他命時間之前；編號8、9被告販賣甲基安非他命
    時間（109年12月2日、110年1月25日），雖亦在其上開向何
    建霆購入毒品之後，但被告於原審審理時供稱：其在109年1
    0月12日、15日向和何建霆所購買之2包甲基安非他命，即是
    供其在同年11月販賣予湯有中之用，其後續有另跟「小路」
    、「李安琪」購買甲基安非他命等語（見原審卷②第171頁）
    ，則被告於附表編號8、9之毒品來源，應與何建霆前述遭查
    獲並起訴之犯行無直接關聯，爰均無毒品危害防制條例第17
    條第2項之適用。
  ㈡被告於偵訊時雖供述其毒品來源另有吳育碩、「李安琪」、
    「小路」等人，然未能供出有關「李安琪」、「小路」之具
    體線索。又本案查獲緣由係檢察官指揮員警偵辦林峻逸、侯
    啟達販賣毒品案件，查獲其等之上手吳育碩販賣毒品犯行，
    遂對吳育碩實施跟監、蒐證，並進而循線查獲含被告在內之
    其他藥腳，且吳育碩業於109年11月4日為警查緝到案，非屬
    被告供述而查獲毒品上手等節，有臺中市政府警察局刑事警
    察大隊偵查報告、110年6月23日中市警刑科字第1100023170
    號函暨檢附員警職務報告在卷為憑（見偵字第10426號卷第6
    9至84頁，原審卷①第213至217頁），是本案並未有因被告供
    述毒品來源吳育碩、「李安琪」、「小路」而查獲其他正犯
    或共犯之情事，此部分難認有毒品危害防制條例第17條第1
    項規定之適用。
肆、上訴駁回部分：　　　
一、原審認被告犯行事證明確，適用毒品危害防制條例第4條第2
    項、刑法第339條第1項規定，審酌被告所為致使購買毒品者
    沈迷於毒癮而無法自拔，直接戕害他人身心健康，間接危害
    社會治安，敗壞社會善良風氣，又以糖粉佯稱毒品詐騙他人
    ，殊值非難；販賣甲基安非他命之對象人數及數量；坦承犯
    行之態度及自陳學歷、家庭成員、生活狀況等一切情狀，分
    別量處如附表編號1至9「原判決主文」欄所示之刑。並衡酌
    被告之人格、所犯各罪侵害法益之異同、對侵害法益之加重
    效應及時間、空間之密接程度，刑罰邊際效應隨刑期而遞減
    及行為人所生痛苦程度隨刑期而遞增，暨被告復歸社會之可
    能性，而為整體評價，定應執行刑為有期徒刑7年。復說明
    ：扣案門號0000000000號ASUS廠牌行動電話1支（含SIM卡）
    係供被告與附表編號1至9所示購毒者聯繫交易第二級毒品事
    宜之用，應依毒品危害防制條例第19條第1項規定，於各次
    罪項下分別宣告沒收；各次販賣甲基安非他命之犯罪所得，
    並未扣案，應依刑法第38條之1第1項前段、第3項規定，於
    各次罪項下諭知沒收、追徵。經核原判決認事用法，均無違
    誤，量刑及沒收亦屬妥適。
二、被告上訴意旨略以：被告於偵查中即已明確指稱毒品來源除
    何建霆外，另有吳育碩、「李安琪」等人，原判決除就被告
    所犯附表編號6、7部分，依毒品危害防制條例第17條第1項
    減輕其刑外，其餘犯行部分均未依前述規定減輕其刑，法律
    適用即有違誤。縱認吳育碩、「李安琪」部分並無減刑規定
    之適用，仍可作為刑法第57條關於被告犯罪後態度之量刑審
    酌因子，就此而言，原判決量刑亦有過重之嫌。又被告販賣
    毒品之對象僅有湯有中、陳國慶，且是受其2人央求而轉賣
    毒品，不論犯罪之原因、動機、情節均難與大中盤之毒梟等
    同並論，則本案依被告客觀之犯行及主觀之惡性觀察，確有
    可憫恕之處，請依刑法第59條規定酌減其刑等語。經查：①
    被告如附表編號1至5、8、9各次犯行，核無毒品危害防制條
    例第17條第1項規定之適用，業經本院說明如上，被告仍執
    陳詞指摘原判決適用法律有誤，並無理由。②原審於量刑時
    已審酌被告坦承犯行之犯後態度、販賣毒品之次數、數量、
    對象及所得等各節，均詳如前述，已就刑法第57條各款事由
    予以審酌，並無被告上訴理由所指量刑過重之情形。又被告
    所犯毒品危害防制條例第4條第2項販賣第二級毒品罪之法定
    刑度為無期徒刑或10年以上有期徒刑，原審就被告本案所為
    犯行，分別量處有期徒刑6年、5年9月（6罪）、2年6月（2
    罪），已屬相對低度量刑，並再於所宣告各刑中最長期之6
    年，各刑合併之刑期30年以下（刑法第51條第5款參照），
    定執行刑為有期徒刑7年，屬極低度之量刑，是被告上訴意
    旨指摘原審量刑過重等語，亦無可採。③按刑法第59條規定
    之酌量減輕其刑，必須犯罪另有特殊之原因與環境，在客觀
    上足以引起一般同情，認為即使予以宣告法定最低度刑，猶
    嫌過重者，始有其適用。此所謂法定最低度刑，固包括法定
    最低本刑；惟遇有其他法定減輕之事由者，則應係指適用其
    他法定減輕事由減輕後之最低度刑而言。倘被告別有其他法
    定減輕事由者，應先適用法定減輕事由減輕其刑後，猶認其
    犯罪之情狀顯可憫恕，即使科以該減輕後之最低度刑仍嫌過
    重者，始得適用刑法第59條規定酌量減輕其刑。而此項犯罪
    情狀是否顯可憫恕而酌量減輕其刑之認定，亦屬法院得依職
    權自由裁量之事項。查被告所犯附表編號1至5、8、9所示販
    賣第二級毒品罪，經依毒品危害防制條例第17條第2項規定
    減輕其刑；編號6、7所示販賣第二級毒品罪，經依同法第17
    條第2項、第1項遞減輕其刑後，均已無情輕法重之憾。且衡
    以被告無視政府反毒政策及宣導，仍意圖營利而販賣第二級
    毒品，所為就國人身心健康及社會秩序有高度破壞情事，危
    害至鉅，復考量被告本應依循正軌獲取所得，而非販賣毒品
    供他人吸食，戕害他人身心，其於本件販賣毒品之作為，顯
    無法引起一般人之同情或憫恕。是綜觀其犯罪情節，實難認
    屬犯罪情節輕微，誠無另有特殊之原因或堅強事由，而在客
    觀上足以引起一般同情之處，自無再依刑法第59條規定減輕
    其刑之餘地，故被告執此事由提起上訴，實無可採。從而，
　　被告提起本件上訴，並無理由，應予駁回。　
據上論斷，應依刑事訴訟法第368條，判決如主文。
本案經檢察官蕭如娟提起公訴及移請併案審理，檢察官施清火到
庭執行職務。
中　　華　　民　　國　　111 　年　　6 　　月　　29　　日
        　　刑事第六庭    審判長法　官  張  靜  琪
　　　　　　　　　　　　　　    法　官  許  冰  芬
 　　　　　　　　　　　 　　　  法　官  鍾  貴  堯     
　　　　　　　　　　　　　　　                      
以上正本證明與原本無異。     
如不服本判決應於收受送達後20日內向本院提出上訴書狀，其未
敘述上訴理由者，並得於提起上訴後20日內向本院補提理由書（
均須按他造當事人之人數附繕本）「切勿逕送上級法院」。因疫
情而遲誤不變期間，得向法院聲請回復原狀。

                                書記官  何  佳  錡
　　　　　　　　　　　　　　　　
中　　華　　民　　國　　111 　年　　6 　　月　　29　　日
附表
編號 購毒者 交易時間、地點、方式 交易毒品種類、數量、價金(新臺幣)     原判決主文 1（即起訴書犯罪事實二㈠1.） 湯有中 廖健程於109年8月24日13時57分許至23時28分許，以WeChat（暱稱「傻強不是真的傻」）與湯有中持用之行動電話門號0000000000號WeChat（暱稱「KIM」）聯繫交易毒品事宜，旋在臺中市○區○○○街000號3樓湯有中住處附近高工路統一超商，廖健程將右列毒品交予湯有中，並向湯有中收取右列價金。 甲基安非他命、1包(重量1台錢)、6000元。 廖健程販賣第二級毒品，累犯，處有期徒刑伍年玖月；扣案ASUS廠牌行動電話壹具（含門號0000000000號SIM卡）沒收之；未扣案之犯罪所得新臺幣陸仟元沒收之，於全部或一部不能沒收或不宜執行沒收時，追徵其價額。 2（即起訴書犯罪事實二㈡） 陳國慶莊明城 陳國慶以行動電話（門號0000000000號）登入WeChat（暱稱「Chin Kuo Ching」），於109年8月30日16時39分許至23時7分許，與廖健程以WeChat（暱稱「傻強不是真的傻」）聯繫交易海洛因、甲基安非他命事宜；惟廖健程僅有販賣甲基安非他命之犯意，而無販賣海洛因之真意，廖健程乃意圖為自己不法之所有，基於詐欺取財犯意及基於販賣第二級毒品之犯意，與陳國慶達成各以1000元、1000元之價格，販賣海洛因、甲基安非他命予陳國慶之合意。嗣陳國慶陷於錯誤，委由綽號「阿城」、「眼鏡」之友人莊明城前往臺中市豐原區「瑞豐加油站」，廖健程即交付右列毒品及裝入夾鏈袋冒充為海洛因之糖粉1包予莊明城，並向莊明城收取右列價金。 甲基安非他命、1包(重量不詳)、2000元。 廖健程販賣第二級毒品，累犯，處有期徒刑陸年；扣案ASUS廠牌行動電話壹具（含門號0000000000號SIM卡）沒收之；未扣案之犯罪所得新臺幣貳仟元沒收之，於全部或一部不能沒收或不宜執行沒收時，追徵其價額。 3（即起訴書犯罪事實二㈠2.） 湯有中 廖健程於109年9月6日7時29分許至14時33分許，以WeChat（暱稱「傻強不是真的傻」）與湯有中WeChat（暱稱「KIM」）聯繫交易毒品事宜，旋在臺中市○區○○○街000號3樓湯有中住處附近高工路統一超商，廖健程將右列毒品交予湯有中，並向湯有中收取右列價金。 甲基安非他命、2包(重量1台錢)、6000元。 廖健程販賣第二級毒品，累犯，處有期徒刑伍年玖月；扣案ASUS廠牌行動電話壹具（含門號0000000000號SIM卡）沒收之；未扣案之犯罪所得新臺幣陸仟元沒收之，於全部或一部不能沒收或不宜執行沒收時，追徵其價額。 4（即起訴書犯罪事實二㈠3.） 湯有中 廖健程於109年9月15日12時25分許至20時52分許，以WeChat（暱稱「傻強不是真的傻」）與湯有中WeChat（暱稱「KIM」）聯繫交易毒品事宜，湯有中於同日20時51分許，以玉山銀行帳號000-0000000000000000號帳戶匯款右列金額至廖健程向兆豐國際商業銀行申設帳號00000000000號帳戶，廖健程即在臺中市○區○○○街000號3樓湯有中住處附近高工路統一超商，交付右列毒品予湯有中。 甲基安非他命、1包(重量1台錢)、6500元。 廖健程販賣第二級毒品，累犯，處有期徒刑伍年玖月；扣案ASUS廠牌行動電話壹具（含門號0000000000號SIM卡）沒收之；未扣案之犯罪所得新臺幣陸仟伍佰元沒收之，於全部或一部不能沒收或不宜執行沒收時，追徵其價額。 5（即起訴書犯罪事實二㈠4.） 湯有中 廖健程於109年9月23日10時57分許至16時53分許，以WeChat（暱稱「傻強不是真的傻」）與湯有中WeChat（暱稱「KIM」）聯繫交易毒品事宜，旋在臺中市○區○○○街000號3樓湯有中住處附近高工路統一超商，廖健程將右列毒品交予湯有中，並向湯有中收取右列價金。 甲基安非他命、1包(重量1台錢)、6000元。 廖健程販賣第二級毒品，累犯，處有期徒刑伍年玖月；扣案ASUS廠牌行動電話壹具（含門號0000000000號SIM卡）沒收之；未扣案之犯罪所得新臺幣陸仟元沒收之，於全部或一部不能沒收或不宜執行沒收時，追徵其價額。 6（即起訴書犯罪事實二㈠5.） 湯有中 廖健程於109年11月10日下午，以WeChat（暱稱「傻強不是真的傻」）與湯有中WeChat（暱稱「KIM」）聯繫交易毒品事宜，湯有中於同日16時27分許，以玉山銀行帳號000-0000000000000000號帳戶匯款右列金額至廖健程向兆豐國際商業銀行申設帳號00000000000號帳戶，廖健程即在臺中市○區○○○街000號3樓湯有中住處附近高工路統一超商，交付右列毒品予湯有中。 甲基安非他命、1包(重量1台錢)、6500元。 廖健程販賣第二級毒品，累犯，處有期徒刑貳年陸月；扣案ASUS廠牌行動電話壹具（含門號0000000000號SIM卡）沒收之；未扣案之犯罪所得新臺幣陸仟伍佰元沒收之，於全部或一部不能沒收或不宜執行沒收時，追徵其價額。 7（即起訴書犯罪事實二㈠6.） 湯有中 廖健程於109年11月24日下午，以WeChat（暱稱「傻強不是真的傻」）與湯有中WeChat（暱稱「KIM」）聯繫交易毒品事宜，湯有中於同日14時8分許，以玉山銀行帳號000-0000000000000000號帳戶匯款右列金額至廖健程向兆豐國際商業銀行申設帳號00000000000號帳戶，廖健程即在臺中市○區○○○街000號3樓湯有中住處附近高工路統一超商，交付右列毒品予湯有中。 甲基安非他命、1包(重量1台錢)、6000元。 廖健程販賣第二級毒品，累犯，處有期徒刑貳年陸月；扣案ASUS廠牌行動電話壹具（含門號0000000000號SIM卡）沒收之；未扣案之犯罪所得新臺幣陸仟元沒收之，於全部或一部不能沒收或不宜執行沒收時，追徵其價額。 8（即起訴書犯罪事實二㈠7.） 湯有中 廖健程於109年12月2日晚上，以WeChat（暱稱「傻強不是真的傻」）與湯有中WeChat（暱稱「KIM」）聯繫毒品交易事宜，湯有中於同日19時10分許，以玉山銀行帳號000-0000000000000000號帳戶匯款右列金額至廖健程向兆豐國際商業銀行申設帳號00000000000號帳戶，廖健程即在臺中市○區○○○街000號3樓湯有中住處附近高工路統一超商，交付右列毒品予湯有中。 甲基安非他命、1包(重量1台錢)、6500元。 廖健程販賣第二級毒品，累犯，處有期徒刑伍年玖月；扣案ASUS廠牌行動電話壹具（含門號0000000000號SIM卡）沒收之；未扣案之犯罪所得新臺幣陸仟伍佰元沒收之，於全部或一部不能沒收或不宜執行沒收時，追徵其價額。 9（即起訴書犯罪事實二㈠8.） 湯有中 廖健程於110年1月25日16時38分許至17時56分許，以LINE（暱稱「廖健程」）與湯有中聯繫毒品交易事宜，旋在臺中市○區○○○街000號3樓湯有中住處附近高工路統一超商，廖健程交付右列毒品予湯有中，並向湯有中收取右列價金。 甲基安非他命、1包(重量1台錢)、6000元。 廖健程販賣第二級毒品，累犯，處有期徒刑伍年玖月；扣案ASUS廠牌行動電話壹具（含門號0000000000號SIM卡）沒收之；未扣案之犯罪所得新臺幣陸仟元沒收之，於全部或一部不能沒收或不宜執行沒收時，追徵其價額。